Minutes et répertoires du notaire Jacques GOGUIER, 16 janvier 1646 - 5 octobre 1656 (étude XII)
Archives nationales
- Minutes de Jacques GOGUIER, 1646 - 1656; MC/ET/XII/83 - MC/ET/XII/117
  - Minutes. 1649, juillet - 1649, septembre, juillet 1649 - septembre 1649; MC/ET/XII/91
    - HOURY (Jacques de) Cocher de Monsieur de Seneterre. Marché Neuf. § Inventaire après décès de Jacques de HOURY, dressé à la requête de sa veuve, Marie ARNOUL; 7 Tableaux, 31 août 1649; MC/ET/XII/91
      inventaire; Houry, Jacques de
    - SALZAR (Claude) Distillateur d'eau de vie Ile-Notre-Dame § Inventaire après décès de Claude SALZAR, dressé à la requête de sa veuve Barbe COLLIGNON., 2 septembre 1649; MC/ET/XII/91
      inventaire; Salzar, Claude
    - BIZET (Jeanne) § - Inventaire après décès de Jeanne BIZET, dressé à la requête de son mari, Nicolas LESCUIER, cocher de Monsieur Sainte, conseiller du roi en sa cour de parlement, rue Guillaume., 4 septembre 1649; MC/ET/XII/91
      inventaire après décès; Bizet, Jeanne
    - LE SUEUR (Martine) § Inventaire après décès de Martine LE SUEUR, dressé à la requête de son mari, Pierre BELLEVILLE, bourgeois de Paris, quai des ormes, en la présence de Reyne BELLEVILLE, veuve de Jean PRAT, juré chargeur de bois en Charrettes et ports de Paris, de Gabriel et Thomas BELLEVILLE, tous 2 maître fourniers., 13 septembre 1649; MC/ET/XII/91
      inventaire; Le Sueur, Martine
    - Inventaire après décès de Jacqueline Mezières, femme de Pierre Poirier, maçon à Paris., 29 septembre 1649; MC/ET/XII/91
      inventaire après décès; Mezières, Jacqueline; Poirier, Pierre; maçon
    - MEZURIER (Jacqueline) § Inventaire après décès de Jacqueline MEZURIER, dressé à la requête de son mari, Pierre POIRÉ, maçon, rue de la Mortellerie; Tableaux, 29 septembre 1649; MC/ET/XII/91
      inventaire; Mezurier, Jacqueline
    - Inventaire après décès de maître François de Brecey, Cher, marquis d'Isigny, maître de camp, demeurant rue des Tournelles., 19 novembre 1649; MC/ET/XII/91
      inventaire après décès; Tournelles (rue des); Brécey d'Isigny, François de (....-1649); officier (armée)
  - Minutes. 1649, octobre - 1649, décembre, octobre 1649 - décembre 1649; MC/ET/XII/92
    - Bail pour 3 ans par Jean Charron, conseiller du roi, contrôleur provincial des Guerres, demeurant quai de Bourbon, par Pierre Le Clerc, conseiller du roi, trésorier de l'extraordinaire des Guerres et cavalerie légère, et par Guillaume Barbes, ci-devant trésorier des régiments des gardes du roi, françaises et suisses, demeurant rue des Francs-Bourgeois, paroisse Saint-Gervais, à Nicolas Vion, maître sculpteur et peintre, de la maison où il demeure, sur l'aile du pont Marie à l'enseigne de la Salamandre, qui est la 15e en montant du port au Foin et comprend boutique, arrière-boutique, cuisine, cave et cellier, trois chambres et bouges, grenier au dessus avec lucarne, au loyer annuel de 320 l., 5 octobre 1649; MC/ET/XII/92
      Documents du Minutier central concernant les peintres, sculpteurs et graveurs au XVIIe siècle (1600-1650), par Marie-Antoinette Fleury et Martine Constans, tome II [études XI à XX, 2445 actes], Paris, Archives nationales, 2010, notice n°2208 (instrument de recherche imprimé dématérialisé, certaines notices sont plus détaillées dans la version intégrale accessible en ligne par la rubrique 'Autres instruments de recherche', voir contexte dans le Plan d’orientation général - Notaires de Paris, guides thématiques du Minutier).
    - FORET (Philippe) Procureur en la cour du Parlement Rue du port Saint-Landry § Inventaire après décès de Philippe FORET, 4 novembre 1649; MC/ET/XII/92
      inventaire; Foret, Philippe
    - Inventaire des biens meubles appartenant à Suzanne Garnier, veuve de François de Brecoy, marquis d'Isigny, demeurant rue des Tournelles, dressé à l'occasion de son remariage avec Charles de Brancas, comte de Villars, mestre des camps et armées du roi, colonel du régiment de cavalerie du duc d'Orléans, demeurant rue Vieille-du-Temple., 19 novembre 1649; MC/ET/XII/92
      (fol. 7): Dans un petit cabinet, à côté de la chambre,.
      '... un tuorbe, prisé dix livres tournoiz avec son estuy... 10 l.
    - GARNIER (Suzanne) Veuve de François de Brecey, chevalier marquis d'Issigny, maître de camps des armées du Roi; Rue des Tournelles. § Inventaire des biens de Suzanne GARNIER, dressé à sa requête, en présence de Charles de BRANCAS, chevalier, comte de Villars, maître de camp es armées du roi, et lieutenant colonel du régiment de cavalerie du duc d'Orleans, oncle du roi, son futur mari.; Tableaux - Tapisseries - Theorbe., 19 novembre 1649; MC/ET/XII/92
      inventaire; Garnier, Suzanne
    - Contrat de mariage entre François de Collon, seigneur d'Ambures, mestre de camp de cavalerie au service du roi, logé rue Saint-Louis, au Marais, et Madeleine Aguesseau, fille majeure, auquel est joint un état des biens meubles de la future épouse, parmi lesquels figure: '... un clavessin, estimé deux cens livres, cy... 200 l.', 26 novembre 1649; MC/ET/XII/92
      Documents du Minutier central concernant l'histoire de la musique (1600-1650), par Madeleine Jurgens, tome II [études XI à XX, 1900 actes], Paris, Archives nationales, 1974, p. 910 (instrument de recherche imprimé dématérialisé, certaines notices sont plus détaillées dans la version intégrale accessible en ligne par la rubrique 'Autres instruments de recherche', voir contexte dans le Plan d’orientation général - Notaires de Paris, guides thématiques du Minutier).
    - RAOUL (Roger) Marchand de vins Rue du port Saint-Landry. § Inventaire après décès de Roger RAOUL, dressé à la requête de sa veuve, Charlotte FOÜET., 30 décembre 1649; MC/ET/XII/92
      inventaire; Raoul, Roger
  - Minutes. 1650, janvier - 1650, mars, janvier 1650 - mars 1650; MC/ET/XII/93
    - Obligation. GOURREAU, Jean. LEMAYE, François., 2 janvier 1650; MC/ET/XII/93
      Mention dans le répertoire du notaire coté:
      MC/RE/XII/2
      Relevé exhaustif dit 'Base Reno' des actes de 1650, d'après les minutes et répertoires des notaires, études II à XLVI (12.585 actes), par le personnel du Minutier, 1989-1995 (base de données migrée: voir contexte dans le Plan d’orientation général - Notaires de Paris, guides thématiques du Minutier).
      Date de création de la notice: 2003
      obligation; Gourreau, Jean; Lemaye, François
    - Bail. VENIAT, Guillaume. BOUER, Louis., 3 janvier 1650; MC/ET/XII/93
      bail; Veniat, Guillaume; Bouer, Louis
    - Bail. CONIN, Elisabeth. MARESSE, Thomas., 3 janvier 1650; MC/ET/XII/93
      bail; Conin, Elisabeth; Maresse, Thomas
    - Bail. BORDIER, Hilaire. PITOIS, Eustache., 3 janvier 1650; MC/ET/XII/93
      bail; Bordier, Hilaire; Pitois, Eustache
    - Indemnité. BALLIZON, François., 3 janvier 1650; MC/ET/XII/93
      indemnité; Ballizon, François
    - Constitution. RICHARD, Jean. LERICHE, Nicolas., 3 janvier 1650; MC/ET/XII/93
      constitution de rente; Richard, Jean; Leriche, Nicolas
    - Constitution. LENOIR, Jacques. LECOQ, Jacques., 3 janvier 1650; MC/ET/XII/93
      constitution de rente; Lenoir, Jacques; Lecoq, Jacques
    - Constitution. BALLIZON, François. LERICHE, Nicolas., 3 janvier 1650; MC/ET/XII/93
      constitution de rente; Ballizon, François; Leriche, Nicolas
    - Bail à ferme. LEPELLETIER, Nicolas. BLATOT-BLACQUETOT, Jacques., 4 janvier 1650; MC/ET/XII/93
      bail; Lepelletier, Nicolas; Blatot-Blacquetot, Jacques
    - Bail. CHARRON, Jean. PUSSORT, Henri., 4 janvier 1650; MC/ET/XII/93
      bail; Charron, Jean; Pussort, Henri
    - Comparution. PINEAU, Etienne. MERCIER, Pierre., 4 janvier 1650; MC/ET/XII/93
      comparution; Pineau, Etienne; Mercier, Pierre
    - Bail à rente. HUE, Jacques. LEFEBURE, Jacques., 4 janvier 1650; MC/ET/XII/93
      bail; Hue, Jacques; Lefebure, Jacques
    - Protest. AUBRY, Guillaume. GRUYN, Roland., 5 janvier 1650; MC/ET/XII/93
      protêt; Aubry, Guillaume; Gruyn, Roland
    - Vente. ROGER., 5 janvier 1650; MC/ET/XII/93
      acte de vente; Roger
    - Quittances. ROCHECHOUART (de), Charles. ROCHECHOUART (de), Louis., 5 janvier 1650; MC/ET/XII/93
      quittance; Rochechouart (de), Charles; Rochechouart (de), Louis
    - Quittances. ROCHECHOUART (de), Charles. ROCHECHOUART (de), Claude-Charles., 5 janvier 1650; MC/ET/XII/93
      quittance; Rochechouart (de), Charles; Rochechouart (de), Claude-Charles
    - Vente. DUMOULIN, Pierre. CHEVALLIER, Marguerite., 7 janvier 1650; MC/ET/XII/93
      acte de vente; Dumoulin, Pierre; Chevallier, Marguerite
    - Bail. CHARRON, Jean. LECLERC, Pierre. MANISSIER, François., 8 janvier 1650; MC/ET/XII/93
      bail; Charron, Jean; Leclerc, Pierre; Manissier, François
    - Procuration. BAZINNE, Jacques. CAPPE, François., 10 janvier 1650; MC/ET/XII/93
      procuration; Bazinne, Jacques; Cappe, François
    - Service. GUERRY, François. MONJOT (de), Claude., 10 janvier 1650; MC/ET/XII/93
      contrat de travail; Guerry, François; Monjot (de), Claude
    - Quittance. LE MARESCHAL, Eustache. CREIL (de), Jacques., 10 janvier 1650; MC/ET/XII/93
      quittance; Le Mareschal, Eustache; Creil, Jacques de
    - Désistement. LE CAUCHOYS, Henri. MOREAU, Jeanne., 11 janvier 1650; MC/ET/XII/93
      renonciation; Le Cauchoys, Henri; Moreau, Jeanne
    - Quittance. MENGIN (de), Charles. DELACHAUSSE, Michel., 12 janvier 1650; MC/ET/XII/93
      quittance; Mengin (de), Charles; Delachausse, Michel
    - Quittance et mainlevée. CUVILLIER, Denis. DROUET, Louis., 12 janvier 1650; MC/ET/XII/93
      quittance; mainlevée; Cuvillier, Denis; Drouet, Louis
    - Transport. BRUSLE, Pierre. DUJARDIN, Pierre., 13 janvier 1650; MC/ET/XII/93
      cession; Brusle, Pierre; Dujardin, Pierre
    - Déclaration. FONDRIAT, Jean. MARIE, Thomas., 14 janvier 1650; MC/ET/XII/93
      déclaration; Fondriat, Jean; Marie, Thomas
    - Transport et Constitution. LEPELLETIER, Nicolas. LEPELLETIER, Jacques. BUCAN, François., 14 janvier 1650; MC/ET/XII/93
      constitution de rente; Lepelletier, Nicolas; Lepelletier, Jacques; Bucan, François
    - Quittance et désistement. LEMERCIER, Jean. VALLEE, Regnault., 15 janvier 1650; MC/ET/XII/93
      quittance; renonciation; Lemercier, Jean; Vallee, Regnault
    - Renonciations. FAVEREAU, Madeleine., 15 janvier 1650; MC/ET/XII/93
      renonciation; Favereau, Madeleine
    - Bail. LEROY, Marin. BARON, Antoine., 16 janvier 1650; MC/ET/XII/93
      bail; Leroy, Marin; Baron, Antoine
    - Bail. DUBOIS, Jean. BOQUET, François., 16 janvier 1650; MC/ET/XII/93
      bail; Dubois, Jean; Boquet, François
    - Mariage. JENOY, Jacques. FRANCELET, Louise., 16 janvier 1650; MC/ET/XII/93
      contrat de mariage; Jenoy, Jacques; Francelet, Louise
    - Don mutuel. MAUCLERCQ, Rémi. COURANT, Marguerite., 16 janvier 1650; MC/ET/XII/93
      donation; Mauclercq, Rémi; Courant, Marguerite
    - Vente. JUBIN, Robert. FAURE, Christophe., 17 janvier 1650; MC/ET/XII/93
      acte de vente; Jubin, Robert; Faure, Christophe
    - Titre nouvel. DELABARRE, Nicolas. DELABARRE, Paul. POTEL, Jean., 18 janvier 1650; MC/ET/XII/93
      titre nouvel; Delabarre, Nicolas; Delabarre, Paul; Potel, Jean
    - Transaction. FLANDRES (de), Guillaume. PERACHON, Pierre., 18 janvier 1650; MC/ET/XII/93
      accord; Perachon, Pierre; Flandre, Guillaume de
    - Inventaire après décès. DUPRE, Marie. DESJARDINS, Jean., 19 janvier 1650; MC/ET/XII/93
      inventaire après décès; Dupre, Marie; Desjardins, Jean
    - Obligation. SAINT-YVES (de), Antoine. CARON, Charles., 20 janvier 1650; MC/ET/XII/93
      obligation; Saint-Yves (de), Antoine; Caron, Charles
    - Bail. GUILLAUME, Michel. DU CAMBOUT DE PONTCHASTEAU, Sébastien-Joseph., 20 janvier 1650; MC/ET/XII/93
      bail; Guillaume, Michel; Du Cambout de Pontchasteau, Sébastien Joseph
    - Apprentissage, boulanger. DENIS, Pierre. DUJARDIN, Paul., 20 janvier 1650; MC/ET/XII/93
      contrat d'apprentissage; Denis, Pierre; Dujardin, Paul
    - Transport de bail. LE JEUNE HOMME, Isabelle. DU CAMBOUT DE PONTCHASTEAU, Sébastien-Joseph., 20 janvier 1650; MC/ET/XII/93
      Le Jeune Homme, Isabelle; Du Cambout de Pontchasteau, Sébastien Joseph
    - Transport. LEGRAS, Renée. BOUCHER, David., 21 janvier 1650; MC/ET/XII/93
      cession; Legras, Renée; Boucher, David
    - Vente. DUPERAY, Michel. VENIAT, Guillaume., 21 janvier 1650; MC/ET/XII/93
      acte de vente; Duperay, Michel; Veniat, Guillaume
    - Procuration. ROLAND, Philippe., 22 janvier 1650; MC/ET/XII/93
      procuration; Roland, Philippe
    - Bail. CHARRON, Jean. JANNIER, René., 22 janvier 1650; MC/ET/XII/93
      bail; Charron, Jean; Jannier, René
    - Reconnaissance. GRUYN, Charles. SANNION, Gabriel., 23 janvier 1650; MC/ET/XII/93
      reconnaissance; Gruyn, Charles; Sannion, Gabriel
    - Vente. BLEUZE, Etienne. FAURE, Christophe., 23 janvier 1650; MC/ET/XII/93
      acte de vente; Bleuze, Etienne; Faure, Christophe
    - Transport de rente. LECONTE, Jean. PERREAU, Fabien., 24 janvier 1650; MC/ET/XII/93
      transport de droits; Leconte, Jean; Perreau, Fabien
    - Cautionnement. GIRARDOT, François. LEROYER, Jean., 25 janvier 1650; MC/ET/XII/93
      cautionnement; Girardot, François; Leroyer, Jean
    - Bail. LEMERCIER, Jean. CHAMOIS, François., 25 janvier 1650; MC/ET/XII/93
      bail; Lemercier, Jean; Chamois, François
    - Bail. ADINE, Germain. TROUSON, Pierre., 25 janvier 1650; MC/ET/XII/93
      bail; Adine, Germain; Trouson, Pierre
    - Décharge. DELISLE, Jean. CLEMENT, Valérien., 25 janvier 1650; MC/ET/XII/93
      décharge; Delisle, Jean; Clement, Valérien
    - Apprentissage, epicier ciergier. DEBAILLY, Bon. BENOIST, Jacques., 26 janvier 1650; MC/ET/XII/93
      contrat d'apprentissage; Debailly, Bon; Benoist, Jacques
    - Constitution. MEUSNIER, Pierre. RICHANDEAU, Jean., 27 janvier 1650; MC/ET/XII/93
      constitution de rente; Meusnier, Pierre; Richandeau, Jean
    - Bail. CHARRON, Jean. ARQUAMBAULT, Nicolas., 27 janvier 1650; MC/ET/XII/93
      bail; Charron, Jean; Arquambault, Nicolas
    - Rachat. LEMOYNE, Gillette. ASSELIN, Barbe., 27 janvier 1650; MC/ET/XII/93
      acte de vente; Lemoyne, Gillette; Asselin, Barbe
    - Apprentissage, lingère. MICHON, Denise. REGNAULT, Marguerite., 28 janvier 1650; MC/ET/XII/93
      contrat d'apprentissage; Michon, Denise; Regnault, Marguerite
    - Constitution. FONTAINE, Bernard. AVELINE, Charlotte., 29 janvier 1650; MC/ET/XII/93
      constitution de rente; Fontaine, Bernard; Aveline, Charlotte
    - Sommation. GERMAIN, Charles. PICART, Louis., 29 janvier 1650; MC/ET/XII/93
      Germain, Charles; Picart, Louis
    - Sommation. DUBOIS, Jean. PICART, Louis., 29 janvier 1650; MC/ET/XII/93
      Dubois, Jean; Picart, Louis
    - Dimin ution de loyer. DUBOIS, Jean. LEJUGE, Simon., 29 janvier 1650; MC/ET/XII/93
      Dubois, Jean; Lejuge, Simon
    - Échange. MELIAND, Blaise. BOSC, Claude., 30 janvier 1650; MC/ET/XII/93
      échange; Meliand, Blaise; Bosc, Claude
    - Constitution. BAILLEUL (de), Nicolas. BELLOT, Jacques., 3 février 1650; MC/ET/XII/93
      constitution de rente; Bailleul, Nicolas de; Bellot, Jacques
    - Promesse. GARGAN, Marie. MUSQUIN, Antoine., 3 février 1650; MC/ET/XII/93
      promesse; Gargan, Marie; Musquin, Antoine
    - Constitution. MONCOUTEAU, Germain. FAURE, Christophe., 4 février 1650; MC/ET/XII/93
      constitution de rente; Moncouteau, Germain; Faure, Christophe
    - Constitution. LOREAU, Antoine. CHANTEREAU, Rémi., 6 février 1650; MC/ET/XII/93
      constitution de rente; Loreau, Antoine; Chantereau, Rémi
    - Rachat. DORUT, Joseph. PINON, Simon. GAUMONT (de), Jean., 6 février 1650; MC/ET/XII/93
      acte de vente; Dorut, Joseph; Pinon, Simon; Gaumont, Jean de
    - Mariage. COURTIN, Nicolas. FEUILLES, Nicole., 7 février 1650; MC/ET/XII/93
      contrat de mariage; Courtin, Nicolas; Feuilles, Nicole
    - Bail. THELIER (de), Catherine. ROGER, Jacques., 8 février 1650; MC/ET/XII/93
      bail; Thelier (de), Catherine; Roger, Jacques
    - Transport de rente. POTEL, Sébastien. BOISTEL, Charles., 8 février 1650; MC/ET/XII/93
      transport de droits; Potel, Sébastien; Boistel, Charles
    - Déclaration. POTEL, Sébastien. BOISTEL, Charles., 8 février 1650; MC/ET/XII/93
      déclaration; Potel, Sébastien; Boistel, Charles
    - Convention, coupe de bois, Royer (le), Saint-Gérand-de-vaux, Allier. CORNUEL, Simon. CORNUEL, Noël., 8 février 1650; MC/ET/XII/93
      convention; Cornuel, Simon; Cornuel, Noël
    - Constitution. BONTEMPS (de), François. PONTBREANT (de), François., 8 février 1650; MC/ET/XII/93
      constitution de rente; Bontemps, François de; Pontbreant, François de
    - Donation. CHAUMETTE, François. BEGNANT, Jacques., 9 février 1650; MC/ET/XII/93
      donation; Chaumette, François; Begnant, Jacques
    - Vente. LE CARON, Jeanne. BONNEL, Pierre., 9 février 1650; MC/ET/XII/93
      acte de vente; Le Caron, Jeanne; Bonnel, Pierre
    - Procuration. BIOU (de), Jean. PAJOT (de), Antoine., 9 février 1650; MC/ET/XII/93
      procuration; Biou, Jean de; Pajot, Antoine de
    - Désistement. DELAHAYE, Laurent. COTTIGNON (de), Antoine., 10 février 1650; MC/ET/XII/93
      renonciation; Delahaye, Laurent; Cottignon, Antoine de
    - Transport. VIOLE, Gaston. CHANNOT, Jacques., 10 février 1650; MC/ET/XII/93
      cession; Viole, Gaston; Channot, Jacques
    - Inventaire après décès. VERTENEL (de), Françoise., 10 février 1650; MC/ET/XII/93
      inventaire après décès; Vertenel (de), Françoise
    - Inventaire des quittances. Intéressés dans la coupe de la forêt de Royer, Saint-Gérand-de-vaux, Allier. SAINT-GERAN (de)., 11 février 1650; MC/ET/XII/93
      inventaire; quittance; Saint-Gérand-de-Vaux (Allier)
    - Procuration. BRANQUAS (de), Charles., 11 février 1650; MC/ET/XII/93
      procuration; Branquas, Charles de
    - Marché de charpenterie pour une maison et jeux de boules, île Notre-Dame, Paris. PIAT, Georges. HENNEQUIN, Nicolas., 11 février 1650; MC/ET/XII/93
      marché; Piat, Georges; Hennequin, Nicolas
    - Déclaration et compte. FLANDRES (de), Guillaume. JOHANNE (de), François. DU NOYER, Madeleine., 12 février 1650; MC/ET/XII/93
      déclaration; compte; Flandre, Guillaume de; Johann, François de; Du Noyer, Madeleine
    - Mariage. HUSMAIN, Jean. BORDIER, Madeleine., 12 février 1650; MC/ET/XII/93
      contrat de mariage; Husmain, Jean; Bordier, Madeleine
    - Transaction. BOUBERS (de), Aymard. LA VIEFVILLE (de), Antoine., 13 février 1650; MC/ET/XII/93
      accord; La Viefville, Antoine de; Boubers, Aymard de
    - Bail. LANGELE, Toussaint. POMMART, Antoine., 13 février 1650; MC/ET/XII/93
      bail; Langele, Toussaint; Pommart, Antoine
    - Constitution. DAUDIGUIER, Henri. FAURE, Christophe., 14 février 1650; MC/ET/XII/93
      constitution de rente; Daudiguier, Henri; Faure, Christophe
    - Indemnité. DANSSE, Louis-Roger. DAUDIGUIER, Henri., 14 février 1650; MC/ET/XII/93
      indemnité; Dansse, Louis Roger; Daudiguier, Henri
    - Constitution. NAVINAULT (de), Antoine. CHARLES, Etienne., 15 février 1650; MC/ET/XII/93
      constitution de rente; Navinault (de), Antoine; Charles, Etienne
    - Transaction. DEQUEULX, Nicolas. LEGERIN, Jean., 15 février 1650; MC/ET/XII/93
      accord; Dequeulx, Nicolas; Legerin, Jean
    - Sommation. ROSNE (de), Claude. BELIER, Martin., 15 février 1650; MC/ET/XII/93
      Rosne (de), Claude; Belier, Martin
    - Obligation. DU GOURAY, Jean-François. PERSON, Claude., 15 février 1650; MC/ET/XII/93
      obligation; Du Gouray, Jean François; Person, Claude
    - Marché de Transport de cendres. COLONGNE, Claude. DELATAILLE, Pierre., 15 février 1650; MC/ET/XII/93
      marché; Colongne, Claude; Delataille, Pierre
    - Convention. BREDET, Pierre. BREDET, Sébastien. BREDET, Pierre., 16 février 1650; MC/ET/XII/93
      convention; Bredet, Pierre; Bredet, Sébastien; Bredet, Pierre
    - Vente et Constitution. NERET, Denis. BELECULET, Do., 16 février 1650; MC/ET/XII/93
      acte de vente; constitution de rente; Neret, Denis; Beleculet, Do
    - Mariage. MARTIGNY (de), François. MORIN, Catherine., 16 février 1650; MC/ET/XII/93
      contrat de mariage; Martigny (de), François; Morin, Catherine
    - Mariage. JACOB, Claude. THOMAS, Gabrielle., 17 février 1650; MC/ET/XII/93
      contrat de mariage; Jacob, Claude; Thomas, Gabrielle
    - Transaction. MAILLARD, Nicolas. MONHENAULT (de), Jean., 17 février 1650; MC/ET/XII/93
      accord; Maillard, Nicolas; Monhenault (de), Jean
    - Rachat. GALLET (de), François. LEPELLETIER, Jean., 17 février 1650; MC/ET/XII/93
      acte de vente; Gallet, François de; Lepelletier, Jean
    - Quittance de rachat. GEORGIS, Etienne. MAILLARD, Nicolas., 17 février 1650; MC/ET/XII/93
      quittance; acte de vente; Georgis, Etienne; Maillard, Nicolas
    - Quittance de rachat. DESJOBARS, Nicolas. MAILLARD, Nicolas., 17 février 1650; MC/ET/XII/93
      quittance; acte de vente; Desjobars, Nicolas; Maillard, Nicolas
    - Reconnaissance d'Inventaire après décès. LECONTE, Hugues. LECONTE, Jean. DUVAL, Anne. DU QUESNAY, Louis. DUVAU, Georges. PERREAU, Fabien., 18 février 1650; MC/ET/XII/93
      reconnaissance; Leconte, Hugues; Leconte, Jean; Duval, Anne; Du Quesnay, Louis; Duvau, Georges; Perreau, Fabien
    - Apprentissage, boulanger. GODART, Louis. PASQUIER, Pierre., 19 février 1650; MC/ET/XII/93
      contrat d'apprentissage; Godart, Louis; Pasquier, Pierre
    - Transport de bail. CLEMENT, Valérien. DELACROIX, Louis., 20 février 1650; MC/ET/XII/93
      Clement, Valérien; Delacroix, Louis
    - Bail. RICHARD, Claude. DES MEZIERES, Martin., 21 février 1650; MC/ET/XII/93
      bail; Richard, Claude; Des Mezieres, Martin
    - Apprentissage, quincaillier. HENRY, Charles. MALBESTE, Rémi., 21 février 1650; MC/ET/XII/93
      contrat d'apprentissage; Henry, Charles; Malbeste, Rémi
    - Traité d'office. MORIN, Nicolas. GALLYOT, Etienne., 21 février 1650; MC/ET/XII/93
      traité d'office; Morin, Nicolas; Gallyot, Etienne
    - Obligation. LA VIEUVILLE (de), Antoine. LETELLIER, Nicolas., 22 février 1650; MC/ET/XII/93
      obligation; La Vieuville (de), Antoine; Letellier, Nicolas
    - Quittance. LA VIEUVILLE (de), Antoine. DESTOURMEL, Antoine., 22 février 1650; MC/ET/XII/93
      quittance; La Vieuville (de), Antoine; Destourmel, Antoine
    - Quittance. FECAN (de), Alexandre. DESTOURMEL, Antoine., 22 février 1650; MC/ET/XII/93
      quittance; Fecan Alexandre de; Destourmel, Antoine
    - Obligation. LETELLIER, Nicolas. BOUBERS (de), Hémard., 22 février 1650; MC/ET/XII/93
      obligation; Letellier, Nicolas; Boubers, Aymard de
    - Échange. LEFEBVRE, Jean. LEMARIE, Antoine., 24 février 1650; MC/ET/XII/93
      échange; Lefebvre, Jean; Lemarie, Antoine
    - Remise et Obligation. HENNEQUIN, Nicolas. LEFEBVRE, Pierre., 25 février 1650; MC/ET/XII/93
      Hennequin, Nicolas; Lefebvre, Pierre
    - Accord. HERAULT, Claude. HUGOT, François., 25 février 1650; MC/ET/XII/93
      accord; Herault, Claude; Hugot, François
    - Désistement. DESAINTIVES, Antoine. DESMAY, Jean., 28 février 1650; MC/ET/XII/93
      renonciation; Desaintives, Antoine; Desmay, Jean
    - Bail. LECONTE, Jean. DUVAL, Anne., 28 février 1650; MC/ET/XII/93
      bail; Leconte, Jean; Duval, Anne
    - Bail. LETELLIER, René. CAPERON, Guillaume., 2 mars 1650; MC/ET/XII/93
      bail; Letellier, René; Caperon, Guillaume
    - Accord. BOURGEAULT, André. PITARD, André., 2 mars 1650; MC/ET/XII/93
      accord; Bourgeault, André; Pitard, André
    - Constitution. PIED DE FER (de), Louis-Hilaire. CHARLES, Etienne., 3 mars 1650; MC/ET/XII/93
      constitution de rente; Pied de Fer (de), Louis-Hilaire; Charles, Etienne
    - Transport. BOUILLE, Madeleine. FAURE, Christophe., 3 mars 1650; MC/ET/XII/93
      cession; Bouille, Madeleine; Faure, Christophe
    - Bail. ROCHECHOUART (de), François. NAU, Jean., 5 mars 1650; MC/ET/XII/93
      bail; Rochechouart (de), François; Nau, Jean
    - Indemnité. LEFEBVRE, Jean. DECAN, Jean., 5 mars 1650; MC/ET/XII/93
      indemnité; Lefebvre, Jean; Decan, Jean